臺灣臺北地方法院民事裁定　　　　　　　94年度小上字第65號
上　訴　人　丁○○
　　　　　　乙○○
兼上二人
訴訟代理人　甲○○
被　上訴人　丙○○
上列當事人間請求損害賠償事件，上訴人對於中華民國94年2月
24日臺灣臺北地方法院台北簡易庭94年度北小字第97號第一審小
額民事判決提起上訴，本院裁定如下：
    主      文
上訴駁回。
第二審訴訟費用新台幣壹仟伍佰元由上訴人負擔。
    理      由
一、按對於小額程序第一審裁判之上訴或抗告，非以其違背法令
    為理由，不得為之。而上訴狀內應記載上訴理由，表明下列
    各款事項︰一、原判決所違背之法令及其具體內容。二、依
    訴訟資料可認為原判決有違背法令之具體事實。民事訴訟法
    第436條之24第2項、第426條之25分別定有明文。又依同法
    第436條之32第2項準用第468條、第469條第1款至第5款規定
    ，判決不適用法規或適用不當者，為違背法令，其判決有同
    法第469條第1款至第5款所列各款情形之一者，為當然違背
    法令。是當事人於小額程序提起上訴，如依民事訴訟法第
    468條規定，以第一審判決有不適用法規或適用法規不當為
    上訴理由時，其上訴狀或理由書應有具體之指摘，並揭示該
    法規之條項或其內容，若係成文法以外之法則，應揭示該法
    則之旨趣，倘為司法院解釋或本院之判例，則應揭示該判解
    之字號或其內容，如以民事訴訟法第469條第1款至第5款所
    列各款事由之一為上訴理由者，其上訴狀或理由書應揭示合
    於該條款之事實，上訴狀或理由書如未依此項方法表明者，
    即難認為已對第一審判決之違背法令有具體之指摘，其上訴
    自難認為合法，最高法院71年台上字第314號判例意旨參照
    。
二、本件上訴理由略以：被上訴人因施工不慎造成上訴人房屋兩
    次漏水，被上訴人對其於93年4月10日下午除霉處理及同年7
    月24日、7月25日兩天油漆粉刷並不爭執，同時也是被上訴
    人包商為彌補錯誤所進行，上訴人已於原審訴狀中提供勞務
    標的之照片（原證4），故非判決書中所列之未負舉證責任
    。被上訴人既不否認上情，則依民事訴訟法第280條規定，
    視同自認，並依同法第282條規定，法院得依明瞭之事實，
    推定應證事實之之真偽。且就上訴人所請求之勞務損失部分
    ，以上訴人30坪大房屋，滿佈家具之狀況（上證1），則依
    民事訴訟法第286條規定當事人聲明之證據，法院應為調查
    。再者，上訴人於原審已依民事訴訟法第277條之規定，對
    醫療費用與本案之因果關係及人格權受侵害之事實等，已盡
    舉證之責任，並於起訴狀附有證據在案，惟原審法院不依職
    權調查證據而逕予駁回，有違法令之規定等語。核其上訴理
    由，僅就原審認定其就勞務損失之金額、醫療支出與被上訴
    人行為之因果關係、人格權受侵害之事實未盡舉證責任等採
    證之職權行使予以指摘，並未具體說明原審判決有何不適用
    法規或適用法規不當之情形，或合於民事訴訟法第469條第1
    款至第5款所列各款之事實，尚難認對該判決之如何違背法
    令已有具體之指摘，揆諸首揭說明，上訴人之上訴不合法，
    應以裁定駁回上訴。
三、本件訴訟費用額，依後附計算書確定如主文第2項所示金額
    。
四、據上論結，本件上訴為不合法。依民事訴訟法第436條之32
    第2項、第444條第1項、第436條之19第1項、第95條、第78
    條，裁定如主文。
中　　華　　民　　國　　94　　年　　7　　月　　29　　日
                  民事第五庭    審判長法  官　吳青蓉
                                      法  官  林秀圓
                                      法  官  張松鈞
以上正本證明與原本無異。
本裁定不得抗告。
中　　華　　民　　國　　94　　年　　7　　月　　29　　日
                      　             書記官　黃媚鵑
計　算　書
項　　　目　　　　　金　額（新台幣）　　　　　備　　註
第二審裁判費        1500元
合　　　　計        1500元
